臺灣桃園地方法院刑事判決　　　　　　100年度審訴字第815號
公　訴　人　臺灣桃園地方法院檢察署檢察官
被　　　告　邱聰乾
上列被告因違反毒品危害防制條例案件，經檢察官提起公訴（10
0 年度毒偵字第527 號），被告於準備程序進行中為有罪陳述，
經本院合議庭裁定由受命法官獨任進行簡式審判程序，判決如下
：
    主  文
邱聰乾施用第一級毒品，累犯，處有期徒刑捌月，扣案海洛因壹
包含袋（驗餘淨重零點柒捌公克）、沾殘海洛因之殘渣袋貳只，
均沒收銷燬之，削尖吸管貳支、電子磅秤壹台，均沒收；又施用
第二級毒品，累犯，處有期徒刑伍月，扣案甲基安非他命壹包含
袋（驗餘毛重零點貳肆壹陸公克）沒收銷燬之，削尖吸管貳支、
電子磅秤壹台、玻璃球吸食器壹個，均沒收。應執行有期徒刑拾
壹月，扣案海洛因壹包含袋（驗餘淨重零點柒捌公克）、沾殘海
洛因之殘渣袋貳只、甲基安非他命壹包含袋（驗餘毛重零點貳肆
壹陸公克），均沒收銷燬之，削尖吸管貳支、電子磅秤壹台、玻
璃球吸食器壹個，均沒收。
    事實及理由
一、被告所犯之罪，為死刑、無期徒刑、最輕本刑3 年以上有期
    徒刑或高等法院管轄第一審案件以外之罪，而被告於本院準
    備程序進行中，就被訴事實為有罪之陳述，經本院告知簡式
    審判程序意旨，並聽取公訴人及被告之意見後，依刑事訴訟
    法第273 條之1 第1 項之規定，裁定依簡式審判程序審理。
二、犯罪事實：
    邱聰乾前曾於民國89年間因施用毒品案件，經本院以89年度
    毒聲字第1004號裁定送觀察、勒戒後，認無繼續施用毒品傾
    向，於89年3 月7 日釋放出所，並經臺灣桃園地方法院檢察
    署檢察官以89年度毒偵字第1149號為不起訴處分確定。又於
    上開觀察、勒戒執行完畢釋放後5 年內之90年間，因施用毒
    品，經本院以90年度毒聲字第175 號裁定送觀察、勒戒後，
    認有繼續施用毒品傾向，經本院以90年度毒聲字第632 號裁
    定送強制戒治，復經本院以90年度毒聲字第2929號裁定停止
    戒治並付保護管束，於91年2 月8 日強制戒治期滿，該次施
    用毒品並經本院以90年度桃簡字第362 號判決判處有期徒刑
    5 月確定並執行完畢。又於92年間因施用毒品案件，經本院
    以92年度毒聲字第903 號裁定送強制戒治，於93年1 月9日
    因法律修正報結出所，該次施用毒品犯行，並經本院以92年
    度桃簡字第1295號判決判處有期徒刑5 月確定並執行完畢。
    又於93年間因施用毒品、持有毒品案件，經本院以94年度簡
    字第204 號判決判處有期徒刑6 月、有期徒刑4 月，應
    執行有期徒刑9 月確定；另於94年間因違反槍砲彈藥刀械管
    制條例案件，經臺灣高等法院以95年度上訴字第1977號判決
    判處有期徒刑3 年8 月，併科罰金新臺幣60000 元確定
    ；上開之罪經本院以97年度聲減字第457 號裁定各減為
    有期徒刑3 月、2 月，並與不得減刑之罪合併定應執行刑
    為有期徒刑3 年8 月，併科罰金新臺幣60000 元確定，入
    監執行後，有期徒刑部分於97年10月16日縮短刑期假釋出監
    並付保護管束，於98年4 月30日保護管束期滿，假釋未經撤
    銷，視為執行完畢。詎仍不知悔改，復基於施用第一級毒品
    之犯意，於100 年1 月20日晚間9 時為警採尿時起回溯26小
    時內之某時、在其位於桃園縣龜山鄉○○街31號之住處內，
    以抽菸方式施用第一級毒品海洛因1 次；又基於施用第二級
    毒品之犯意，於100 年1 月20日晚間8 時許，在上址，以玻
    璃球燒烤方式施用第二級毒品甲基安非他命1 次。嗣於100
    年1 月20日（起訴書誤載為同年9 月20日，予以更正）晚間
    9 時許，為警在上址查獲，並扣得其所有供施用毒品所用之
    海洛因1 包（原淨重0.79公克，驗餘淨重0.78公克）、甲基
    安非他命1 包（原毛重0.25公克，驗餘毛重0.2416公克）、
    沾殘海洛因之殘渣袋2 個及其所有供（非專供）施用毒品所
    用之削尖吸管2 支、電子磅秤1 個、玻璃球吸食器1 個，且
    經其同意為警採集尿液送驗後，結果確呈嗎啡及安非他命類
    陽性反應，而悉上情。
三、認定被告犯罪所憑之證據：
  (一)被告邱聰乾於警詢、偵訊之供述及於本院準備程序及審理時
    之自白。
  (二)桃園縣政府警察局桃園分局搜索扣押筆錄暨扣押物品目錄表
    、桃園縣政府警察局桃園分局被採尿人尿液暨毒品真實姓名
    與編號對照表、桃園縣政府警察局桃園分局檢體監管紀錄表
    、台灣檢驗科技股份有限公司2011年1 月26日UL/2011/0000
    0000號濫用藥物（尿液）檢驗報告、法務部調查局濫用藥物
    實驗室100 年6 月8 日調科壹字第10023012690 號鑑定書、
    法務部調查局100 年6 月24日調科壹字第10000381870 號鑑
    定書、台灣檢驗科技股份有限公司2011年1 月26日UL/2011/
    00000000號濫用藥物（藥物）檢驗報告各1 份及現場暨扣案
    物照片共5 張。
  (三)扣案之海洛因1 包（原淨重0.79公克，驗餘淨重0.78公克）
    、甲基安非他命1 包（原毛重0.25公克，驗餘毛重0.2416公
    克）、沾殘海洛因之殘渣袋2 個、削尖吸管2 支、電子磅秤
    1 個、玻璃球吸食器1 個。
四、核被告所為，係犯毒品危害防制條例第10條第1 項、第2項
    之施用第一級毒品及施用第二級毒品罪。其施用前、後持有
    第一級毒品海洛因與第二級毒品甲基安非他命之低度行為，
    應各為施用毒品之高度行為所吸收，均不另論罪。被告所犯
    上開二罪間，犯意各別，行為互異，應予分論併罰。又被告
    有如犯罪事實欄所載前案科刑執行情形，有臺灣高等法院被
    告前案紀錄表在卷可按，其於徒刑執行完畢後5 年內故意再
    犯本件有期徒刑以上之各罪，均為累犯，各應依刑法第47條
    第1 項之規定加重其刑。再按刑法第62條前段所定之自首減
    輕其刑，係以對於未發覺之罪自首而受裁判為要件。故犯罪
    行為人應於有偵（調）查犯罪職權之公務員未發覺犯罪事實
    或犯罪人之前自首犯罪，並接受裁判，兩項要件兼備，始能
    邀減輕寬典之適用。若犯罪行為人自首犯罪之後，拒不到案
    或逃逸無蹤，顯無悔罪投誠，甘受裁判之情，要與上揭法定
    減刑規定要件不符，不能予以減刑（最高法院94年度臺上字
    第5690判決要旨參照）。被告固係在未經發覺施用毒品之前
    ，即主動向查獲警員自白犯罪並主動交付毒品，有其警詢筆
    錄、證人黃家城於本院審理時之證述可佐，然於本院審理中
    經合法傳喚，無正當理由而不到庭，嗣經拘提無著，本院乃
    於100 年7 月19日發布通緝，迄同年月29日遭緝獲到案，此
    有送達證書、拘提報告書、通緝書及撤銷通緝書各1 份附卷
    可稽，被告既已逃匿，其無接受裁判之意，揆諸上揭說明，
    難認其已合於刑法第62條前段之自首要件，自無法據以減輕
    其刑，附此敘明。爰審酌被告已有施用毒品前科，於本案復
    另行施用第一級毒品海洛因、第二級毒品甲基安非他命，顯
    見其意志不堅，施用毒品再犯率甚高，無視毒品戕害一己之
    身體健康及法律禁令，有使其與社會上毒品來源隔離而斷絕
    與毒品接觸之必要，兼衡其犯罪之手段、目的、犯後坦承犯
    行，態度良好，及其生活狀況、智識程度等一切情狀，分別
    量處如主文所示之刑，並定其應執行之刑，以示懲儆。
五、沒收：
    扣案之海洛因1 包（原淨重0.79公克，驗餘淨重0.78公克）
    、甲基安非他命1 包（原毛重0.25公克，驗餘毛重0.2416公
    克），經分別送驗後確含海洛因及甲基安非他命成分，有法
    務部調查局濫用藥物實驗室100 年6 月8 日調科壹字第1002
    3012690 號鑑定書、台灣檢驗科技股份有限公司2011年1 月
    26日UL/2011/00000000號濫用藥物檢驗報告各1 份在卷可證
    ，依毒品危害防制條例第18條第1 項前段規定，均宣告沒收
    銷燬之；又扣案殘渣袋2 只，經送驗後發現均含有海洛因成
    分殘留，有法務部調查局100 年6 月24日調科壹字第100003
    81870 號鑑定書1 份在卷可證，係被告施用毒品海洛因後所
    剩餘，業據其供承在卷，因內含之海洛因量微無法與分裝袋
    析離，應一體視為第一級毒品海洛因，至於包裹上開第一級
    毒品海洛因與第二級毒品甲基安非他命之包裝袋亦與前開毒
    品無從完全析離，爰均依毒品危害防制條例第18條第1 項前
    段規定宣告沒收銷燬之。另扣案削尖吸管2 支、電子磅秤1
    個、玻璃球吸食器1 個，均為被告所有並分別供（非專供）
    本件施用第一、二級毒品所用之物，亦據被告供承在卷，爰
    均依刑法第38條第1 項第2 款宣告沒收。至於扣案之注射針
    筒1 支，被告於警詢及本院行準備程序時供稱：扣案針筒是
    朋友用過留下來的，不是他的等語，且亦乏證據足認係供本
    件施用毒品犯罪所用之物，又非違禁物，爰不予宣告沒收。
六、應適用之法條：
    刑事訴訟法第273 條之1 第1 項、第299 條第1 項前段、第
    310 條之2 、第454 條第1 項，毒品危害防制條例第10條第
    1 項、第2 項、第18條第1 項前段，刑法第11條、第47條第
    1 項、第38條第1 項第2 款、第51條第5 款。
七、如不服本判決，應於判決送達後10日內向本院提出上訴狀（
    應附繕本），其未敘述上訴理由者，應於上訴期間屆滿後20
    日內補提理由書狀於本院，上訴於臺灣高等法院。
本案經檢察官蔡佩玲到庭執行職務。
中    華    民    國   100    年    9     月    5     日
                    刑事庭  法  官  許曉微
以上正本證明與原本無異。
                            書記官  林宜亭
中    華    民    國   100    年    9     月    5     日
附錄本案論罪科刑法條：
毒品危害防制條例第10條
施用第一級毒品者，處6 月以上5 年以下有期徒刑。
施用第二級毒品者，處3 年以下有期徒刑。